# 股权转让未经审计评估是否属于新三板的不规范事项

提问人：昊好 时间：2015-06-30 22:59:06
请教：某一自然人控制的 2 个企业A公司（持股比例70%）、B公司（持股比例60%），因这两个企业涉及同业竞争，所以需要A公司收购B公司股权，以收购股权后的A公司为主体进行新三板挂牌；B公司的大体情况（未经审计、评估）为：注册资本 300 万，净资产240 万；A公司在收购B公司时，直接以 300 万购买B公司的全部股权。请问：该事项是否属于显失公允的关联交易？

回答人：chenyiwei
同一控制下的企业合并，无论是否显失公允，实际上都是站在最终控制方的立场上，按权益性交易原则处理的。但因为本案例中涉及对少数股权的收购，应关注被收购股权的少数股东与A公司之间的关系、收购少数股权后是否可能发生减值损失等问题。